# 清产核资需要审计和整体资产评估，请教问题

提问人：tlancy 时间：2017-09-06 11:25:00
清产核资需要审计和整体资产评估，请教陈版和其他前辈，事务所出的清产核资审计数据和评估所出的整体评估数据应该是有差异的，这个差异怎么处理呢？审计报告需要根据整体评估结果调整吗？比如房产土地这些，需要调整账面数据吗？对于交易价格来说，是根据审计数据来参考还是根据整体评估数据，另外在网上还看到有一个会计事务所和评估所以及企业三方签名的一份净资产确认书，这份确认书上是数据应该是审计数据还是评估数据？多谢各位

回答人：chenyiwei
清产核资可能有多种不同的原因，但只有在国有非公司制企业（全民企业）改建为公司和非同一控制下企业合并中一次性被收购100 ％股权这两种情形下，标的企业才可以按评估值调账，其他情况下不能就评估值与帐面值之间的差异进行调账处理。